【裁判字號】    99,易,782
【裁判日期】    990831
【裁判案由】    家暴傷害
【裁判全文】
臺灣桃園地方法院刑事判決               99年度易字第782號
公  訴  人  臺灣桃園地方法院檢察署檢察官
被      告  甲○○
上列被告因家暴傷害案件，經檢察官聲請簡易判決處刑（99年度
偵字第18173 號），本院認不宜以簡易判決處刑（99年度桃簡字
第2044號），改依通常程序審理，判決如下：
    主      文
本件公訴不受理。
    理      由
一、按檢察官聲請以簡易判決處刑之案件，經法院認為有刑事訴
    訟法第451 條之1 第4 項但書之情形者，應適用通常程序審
    判之，刑事訴訟法第452 條定有明文。查本件被告甲○○被
    訴家暴傷害乙案，本院於審理後，認有刑事訴訟法第451 條
    之1 第4 項但書第3 款之情形，不宜以簡易判決處刑，爰依
    同法第452 條之規定，改用通常程序審判之，合先敘明。
二、聲請簡易判決處刑意旨略以：被告甲○○與告訴人乙○○係
    同居之男女朋友，2 人間具有家庭暴力防治法第3 條第2 款
    所定之家庭成員關係。被告甲○○前因傷害案件，經本院以
    96年度桃簡字第1366號判決判處有期徒刑4 月，減為有期徒
    刑2 月確定，甫於民國97年2 月20日易科罰金執行完畢。詎
    仍不知悔改，於99年6 月21日凌晨3 時20分許，在桃園縣蘆
    竹鄉○○路104 巷46弄24號3 樓之2 住處內，因細故與乙○
    ○發生口角爭執，竟基於傷害之犯意，徒手毆打告訴人乙○
    ○臉部，以腳踹踢告訴人乙○○之胸口，復持小板凳朝告訴
    人乙○○扔擲，致乙○○受有嘴唇紅腫、下唇內部有1 至2
    個潰瘍破洞、胸壁中央胸骨處紅腫、右手掌背烏青瘀血等傷
    害。因認被告涉犯刑法第277 條第1 項之傷害罪嫌。
三、惟按告訴乃論之罪，告訴人於第一審言詞辯論終結前得撤回
    其告訴，告訴經撤回者，法院應諭知不受理之判決，並得不
    經言詞辯論為之，刑事訴訟法第238 條第1 項、第303 條第
    3 款及第307 條分別定有明文。經查，本件被告甲○○被訴
    涉犯刑法第277 條第1 項之傷害罪，依同法第287 條前段之
    規定，須告訴乃論，而告訴人乙○○已於99年8 月20日具狀
    撤回告訴，此有刑事撤回告訴狀1 紙在卷可參，揆諸前開法
    律規定，本件爰不經言詞辯論，逕行諭知不受理之判決。
四、據上論斷，應依刑事訴訟法第452 條、第303 條第3 款、第
    307 條，判決如主文。
中    華    民    國    99    年    8     月    31    日
                  刑事第二庭審判長  法  官  徐培元
                                    法  官  黃裕民
                                    法  官  石蕙慈
以上正本證明與原本無異。
如不服本判決應於收受判決後10日內向本院提出上訴書狀，並應
敘述具體理由。其未敘述上訴理由者，應於上訴期間屆滿後20日
內向本院補提理由書( 均須按他造當事人之人數附繕本) 「切勿
逕送上級法院」。
                                    書記官  陳亭竹
中    華    民    國    99    年    8     月    31    日

司法院資訊處製作；財團法人民間司法改革基金會備份。
